# Exemplo de utilização da API REST *open weather iot* em R no RStudio

Primeiramente, instalamos os pacotes necessários: `httr`, `jsonlite` e `readr`.:
```{r}
#install.packages("httr")
#install.packages("jsonlite")
#install.packages("readr")
```

Importamos as bibliotecas necessárias: `httr` e `jsonlite`:
```{r}
library(httr)
library(jsonlite)
```

Agora, fazemos uma requisição *web* para o *endpoint* `/dataseries` no servidor `owi-server.onrender.com`, obtendo uma resposta em JSON da série de dados meteorológicos brutos:
```{r}
weather_data_series_json_raw <- httr::GET(url = "https://owi-server.onrender.com/dataseries")
```

Convertemos a resposta em JSON `weather_data_series_json_raw` para um dataframe em R e exibimos a coluna `raw`:
```{r}
weather_data_series_json = data.frame(
    jsonlite::fromJSON(
        httr::content(weather_data_series_json_raw, "text", encoding = "UTF-8"),
    ),
    row.names = NULL
)
#weather_data_series_json
weather_data_series_json$raw
```

Por motivos de compatibilidade, a API REST também é capaz de retornar resultados compatíveis com o formato utilizado pelos sistemas anteriores:
```{r}
weather_data_series_csv_raw <- httr::GET(url = "https://owi-server.onrender.com/dataseries/old-format")
weather_data_series_csv_raw
```

```{r}
weather_data_series_csv = read.csv(text=httr::content(weather_data_series_csv_raw, "text", encoding = "UTF-8"))
weather_data_series_csv
```
