---
output:
  pdf_document: default
  html_document: default
---
# Exemplo de utilização da API REST *open weather iot* em R no RStudio

Primeiramente, instalamos os pacotes necessários: `httr`, `jsonlite` e `readr`.:
```{r}
#install.packages("httr")
#install.packages("jsonlite")
#install.packages("readr")
```

Importamos as bibliotecas necessárias: `httr` e `jsonlite`:
```{r}
library(httr)
library(jsonlite)
```

Agora, fazemos uma requisição *web* para o *endpoint* `/dataseries` no servidor `owi-server.onrender.com`, obtendo uma resposta em JSON da série de dados meteorológicos brutos:
```{r}
weather_data_series_json_raw <- httr::GET(url = "https://owi-server.onrender.com/dataseries")
```

Convertemos a resposta em JSON `weather_data_series_json_raw` para um dataframe em R e o exibimos:
```{r}
weather_data_series_json = data.frame(
    jsonlite::fromJSON(
        httr::content(weather_data_series_json_raw, "text", encoding = "UTF-8"),
    ),
    row.names = NULL
)
print(weather_data_series_json)
```

Observamos a coluna `raw` possui os dados de medições. Os sensores disponíveis nessa coluna são os seguintes:
```{r}
colnames(weather_data_series_json$measurements)
```

Vamos selecionar apenas as colunas que contém o valor e unidade de medida da temperatura da CPU do sistema:
```{r}
print(weather_data_series_json$measurements$'SYS/cpu/temperature'[c('value', 'unit')])
```

A média da temperatura do PT100 é:
```{r}
mean(weather_data_series_json$measurements$'PT100/temperature'$value)
```
